# 请教陈版主，关于企业合并识别出的金融资产，公允变动的递延影响

提问人：wx_604817add8f3 时间：2022-03-21 14:24:00
请教陈版主，我公司全资收购非同控子公司，老股东有业绩承诺，初始确认时确认了一部分或有负债，但是今年业绩没达到，我们冲回了这部分负债，同时确认了公允变动收益，这个收益是否需要确认递延所得税呢？我查了相关税法法规，没有明确提到这种情况是否属于应税项目

回答人：chenyiwei
建议就该事项的税务处理咨询税务专业人士意见，并与贵公司的主管税务机关沟通确认。
如果税法上不要求立即将这部分公允价值变动计入应纳税所得额，而是作为对投资计税成本的调整，则将形成暂时性差异。但鉴于该项暂时性差异与对子公司的长期股权投资有关，故其是否确认递延所得税，需依据《企业会计准则第 18 号——所得税》第十二条和第十四条的规定，考虑该项暂时性差异在可预见的未来是否很可能转回或者很可能不会转回（例如在可预见的未来有无处置该子公司股权的计划）。